【裁判字號】    92,訴,97
【裁判日期】    920227
【裁判案由】    毒品危害防制條例
【裁判全文】
臺灣板橋地方法院刑事判決                            九十二年度訴字第九七號
    公  訴  人  臺灣板橋地方法院檢察署檢察官
    被      告  甲○○
右列被告因違反毒品危害防制條例案件，經檢察官提起公訴（九十一年度毒偵字第三
九八號），本院判決如左：
    主  文
甲○○連續施用第一級毒品，累犯，處有期徒刑捌月。扣案之海洛因貳包（淨重共計
貳點捌公克）沒收銷燬之。
    事  實
一、甲○○前於民國八十六年間因違反麻醉藥品管理條例案件，經臺灣臺北地方法院
    以八十六年度易字第五九八九號判處有期徒刑五月，如易科罰金以三百元折算一
    日確定，於八十七年三月十八日易科罰金執行完畢；又於八十七年間因施用第二
    級毒品安非他命違反毒品危害防制條例案件，經臺灣臺北地方法院以八十七年度
    毒聲字第七九九號裁定送觀察、勒戒後，無繼續施用毒品之傾向，由臺灣臺北地
    方法院檢察署檢察官於八十七年九月十一日以八十七年度偵字第一七五七四號案
    件予以不起訴處分確定；嗣於八十七年十月間復因施用第二級毒品，再經臺灣臺
    北地方法院以八十七年度毒聲字第一二三九號裁定送觀察、勒戒後，因有繼續施
    用毒品傾向，經同法院以八十七年度毒聲字第一六五號裁定令入戒治處所施以
    強制戒治一年，於八十九年八月二十四日強制戒治期滿，並由臺灣臺北地方法院
    檢察署檢察官以八十七年度偵字第二二二八○號案件提起公訴，經臺灣臺北地方
    法院於八十八年二月十一日以八十七年度訴字第一七八九號以甲○○販賣化學合
    成麻醉藥品及施用第二級毒品罪，分別判處有期徒刑五年六月、六月，應執行有
    期徒刑五年七月，嗣就販賣罪部分提起上訴，經臺灣高等法院駁回上訴確定；詎
    甲○○仍不知悔改，復基於施用第一級毒品海洛因之概括犯意，自九十一年七月
    起至同年十一月四日止，在臺北縣三重市、板橋市公園內及其在臺北縣新店市○
    ○路○段三八七巷六號住處等處，以將海洛因摻入香煙內，再以火點燃香煙加以
    吸用之方式，連續多次施用第一級毒品海洛因，嗣於九十一年十一月四日下午十
    一時四十五分許，在臺北縣三重市○○路○段八五巷十號五樓頂樓為警查獲，並
扣得海洛因二包（淨重共計二．八公克）。嗣甲○○經臺灣板橋地方法院檢察署
    檢察官聲請本院於九十一年十一月五日以九十一年毒聲字第三六九九號裁定令入
    戒治處所施以強制戒治一年，現於臺灣臺北戒治所強制戒治中。
二、案經臺北縣政府警察局三重分局報請臺灣板橋地方法院檢察署檢察官偵查起訴。
    理  由
一、右揭事實，業據被告甲○○在警訊及偵審中坦承不諱，而其於前開時地經警查獲
    時所採集之尿液，經送請檢驗之結果，確呈嗎啡陽性反應一節，有臺灣檢驗科技
    股份有限公司九十一年十一月二十二日濫用藥物尿液檢驗報告書附卷可稽，且被
    告所有扣案之白色粉末二包經鑑驗結果確含有海洛因反應，合計淨重為二．八公
    克，並有鑑驗報告單一紙在卷足憑。又被告前因施用第二級毒品安非他命，經臺
    灣臺北地方法院裁定送觀察、勒戒後，無繼續施用毒品之傾向，由臺灣臺北地方
    法院檢察署檢察官於八十七年九月十一日以八十七年度偵字第一七五七四號案件
    予以不起訴處分確定；嗣復因施用第二級毒品安非他命，再經臺灣臺北地方法院
    裁定送觀察、勒戒後，因有繼續施用毒品傾向，經同法院裁定令入戒治處所施以
    強制戒治一年，於八十九年八月二十四日強制戒治期滿，並經臺灣臺北地方法院
    檢察署檢察官提起公訴，經臺灣臺北地方法院判處有期徒刑六月確定，亦有該署
    檢察官不起訴處分書、起訴書及臺灣臺北地方院刑事判決及臺灣高等法院檢察署
    刑案記錄簡覆表各一份在卷可按，是本件事證明確，被告三犯施用毒品之犯行，
    足以認定。
二、按海洛因屬毒品危害防制條例第二條第二項第一款所規定之第一級毒品，核被告
    所為，係犯毒品危害防制條例第十條第一項之施用第一級毒品罪。其施用前後持
    有海洛因之低度行為，應為施用海洛因之高度行為所吸收，不另論罪；又其先後
    多次施用第一級毒品海洛因之行為，時間緊接，方法相同，所犯為構成要件相同
    之罪，顯係基於概括犯意而為之，為連續犯，應依刑法第五十六條之規定論以一
    罪，並加重其刑。又被告前於八十六年間因違反麻醉藥品管理條例案件，經臺灣
    臺北地方法院以八十六年度易字第五九八九號判處有期徒刑五月，如易科罰金以
    三百元折算一日確定，於八十七年三月十八日易科罰金執行完畢，有臺灣高等法
    院檢察署刑案記錄簡覆表一份在卷可證，五年以內再犯本件有期徒刑以上之本罪
    ，為累犯，應依刑法第四十七條規定遞予加重其刑。爰審酌被告素行不良，前已
    因施用毒品而負刑責，復又同因施用毒品經送觀察勒戒後受不起訴之寬典，竟仍
    一再施用，顯見其沉溺毒品無法自拔，自制力薄弱，及其施用次數、期間、施用
    毒品係傷害自己身體健康之犯罪，及犯罪後於偵審中能坦認犯行，態度良好等一
    切情事，量處如主文所示之刑，以示懲儆。又扣案之海洛因二包（淨重共計二．
    八公克）為被告所有，已據被告供承明確，為查獲之第一級毒品，屬違禁物，應
    依毒品危害防制條例第十八條第一項前段規定併予宣告沒收銷燬之。
三、至被告於前開時地經警查獲時所採集之尿液，經送請檢驗之結果，亦呈安非他命
    陽性反應，有前開檢驗報告書附卷可查，其是否另涉犯施用第二級毒品安非他命
    罪嫌，宜由檢察官另行偵辦，附此敘明。
據上論斷，應依刑事訴訟法第二百九十九條第一項前段，毒品危害防制條例第十條第
一項、第二十條第三項前段、第十八條第一項前段，刑法第十一條前段、第五十六條
、第四十七條，判決如主文。
本案經檢察官林珮菁到庭執行職務。
中      華      民      國    九十二    年      二      月    二十七    日
                                      臺灣板橋地方法院刑事第六庭
                            法  官  王  士  珮
右正本證明與原本無異。
如不服本判決，應於判決送達後十日內，向本院提出上訴狀。
                                          書記官  廖  婷  璇
中      華      民      國    九十二    年      二      月    二十七    日
附錄本件論罪科刑法條全文：
毒品危害防制條例第十條
施用第一級毒品者，處六月以上五年以下有期徒刑。
施用第二級毒品者，處三年以下有期徒刑。


司法院資訊處製作；財團法人民間司法改革基金會備份。
